臺灣桃園地方法院小額民事判決
111年度壢保險簡字第51號
原      告  泰安產物保險股份有限公司

法定代理人  李松季  
訴訟代理人  謝騏任  
被      告  黃詣勝  

上列當事人間請求損害賠償（交通）事件，本院於民國111年4月
11日言詞辯論終結，判決如下：
　　主    文
一、被告應給付原告新臺幣（下同）63,364元，及自民國111年1
    月17日起至清償日止，按週年利率5%計算之利息。
二、訴訟費用1,000元由被告負擔。
三、本判決得假執行。
    理  由  要  領
一、按民事訴訟法第436條之8第1項規定：「關於請求給付金錢
    或其他代替物或有價證券之訴訟，其標的金額或價額在新台
    幣十萬元以下者，適用本章所定之小額程序。」同法第436 
    條之18規定：「判決書得僅記載主文，就當事人有爭執事項
    ，於必要時得加記理由要領。」
二、原告起訴時，其訴訟標的金額為106,591元，嗣於本院言詞
    辯論期日減縮為63,364元（見本院卷第59頁反面第7、8行）
    ，是本件實質上已屬適用小額訴訟程序事件，僅不及變更案
    號，故關於訴訟程序及上訴之規定，均應適用小額訴訟程序
    ，於此敘明。　　
中　　華　　民　　國　　111 　年　　4 　　月　　29　　日
                  中壢簡易庭      法  官  周仕弘
以上為正本係照原本作成。
如不服本判決，應於送達後20日內，向本院提出上訴狀並表明上
訴理由，如於本判決宣示後送達前提起上訴者，應於判決送達後
20日內補提上訴理由書（須附繕本）。
如委任律師提起上訴者，應一併繳納上訴審裁判費。
中　　華　　民　　國　　111 　年　　4 　　月　　29　　日
                                  書記官  巫嘉芸
附表：
折舊時間 折舊值 折舊後價值 第1年 69,750×0.369=25,738 69,750-25,738=44,012 第2年 44,012×0.369=16,240 44,012-16,240=27,772 第3年 27,772×0.369=10,248 27,772-10,248=17,524 第4年 17,524×0.369=6,466 17,524-6,466=11,058 第5年 11,058×0.369×(9/12)=3,060 11,058-3,060=7,998 折舊後零件價值7,998元，加計工資82,523元，共計90,521元，原告僅請求70%，即63,364元。   
附錄：
一、民事訴訟法第436條之24第2項：
    對於小額程序之第一審裁判上訴或抗告，非以其違背法令為
    理由，不得為之。
二、民事訴訟法第436條之25：
    上訴狀內應記載上訴理由，表明下列各款事項：
    （一）原判決所違背之法令及其具體內容。
    （二）依訴訟資料可認為原判決有違背法令之具體事實。